臺灣高等法院臺南分院刑事判決
110年度上易字第419號
上  訴  人  
即  被  告  林福得
選任辯護人  田雅文（法扶律師）
上列上訴人因竊盜案件，不服臺灣臺南地方法院110年度易字第3
41號中華民國110年5月31日第一審判決（起訴案號：臺灣臺南地
方檢察署110年度偵字第5332號、110年度偵字第6694號），提起
上訴，本院判決如下：
    主  文
①原判決關於附表編號二、六、七、八及應執行刑部分，均撤銷
  。
②乙○○犯附表編號二、六、七、八所示之罪，判決結果如附表「
  主文及沒收-本院判決」欄所示。
③其他上訴駁回。
④編號六、七判處拘役部分，應執行拘役壹佰壹拾日，如易科罰
  金，以新臺幣壹仟元折算壹日。
⑤編號一、二、四、五、九部分，應執行有期徒刑壹年參月，如
  易科罰金，以新臺幣壹仟元折算壹日。
⑥編號三、八、十部分，應執行有期徒刑壹年壹月。
⑦沒收部分併執行之。　
    事  實
乙○○前有多起竊盜前科，執行完畢後，仍不知改過，竟意圖為自
己不法所有，基於普通竊盜或加重竊盜的各別犯意，先後於附表
所示的時間、地點，以附表所示的各該行為方式，竊取各該被害
人的財物（編號二部分，因未能得手而未遂），嗣因被害人先後
報警，經警追查後，循線查獲上情（編號九部分，於警察發現之
前即主動陳述自己的犯罪事實而自首）。
    理  由
一、上開犯罪事實，業據被告於偵查、原審、本院審理中坦承犯
    罪，且有附表所示的各該證據可資佐證，被告犯行事證明確
    ，堪予認定。
二、論罪：
  ㈠刑法第321條第1項第3款之攜帶兇器竊盜罪，係以行為人攜帶
    兇器竊盜為其加重條件，此所謂兇器，其種類並無限制，凡
    客觀上足對人之生命、身體、安全構成威脅，具有危險性之
    兇器均屬之，且祇須行竊時攜帶此種具有危險性之兇器為已
    足，並不以攜帶之初有行兇之意圖為必要（前最高法院74年
    度第3次刑事庭會議決議、79年台上字第5253號判例意旨參
    照）。攜帶兇器犯竊盜罪，以行為人攜帶兇器為加重處罰的
    條件，是因為行為人攜帶該兇器在身上，客觀上具有隨時可
    藉以行兇的危險性，故加重其刑責，因此與行為人主觀上有
    無持以行兇的意思無關。被告犯附表編號八、九、十犯行時
    ，隨身攜帶嗣後為警扣案之油壓剪、剪刀、螺絲起子等物，
    均為鐵製材質，且質地堅硬，有扣案物品照片在卷可憑（見
    警二卷第42頁），客觀上足以對人之生命、身體、安全構成
    威脅，皆為具有危險性之兇器，被告附表編號八、九、十犯
    行應係觸犯攜帶兇器竊盜罪無誤。
　㈡被告於本院雖然辯稱：附表編號八、九、十犯行中，伊雖然
    隨身攜帶油壓剪、剪刀、螺絲起子，但那是伊平常從事清潔
    工作使用的工具，伊平常都會攜帶在身上，伊犯案的時候沒
    有拿出來使用云云，然誠如前述，攜帶兇器竊盜罪的成立，
    僅以被告行竊時身上有攜帶上開兇器即可構成，並不以被告
    實際上有無拿出來行竊，已如上述，況且，被告擔任清潔工
    作，已難想像有何攜帶油壓剪、剪刀、螺絲起子的必要，縱
    使有，衡情僅需於工作的時候才有需要攜帶，甚難想像於附
    表編號八、九、十犯行中的深夜時分還需要隨身攜帶該油壓
    剪、剪刀、螺絲起子在身上，依據經驗法則，被告於上開犯
    行隨身攜帶上開工具，應係被告隨時預備便利竊盜使用，因
    此被告此部分辯解並不可採。　
　㈢核被告如附表編號一、四至七所為，均係犯刑法第320條第1
    項之竊盜罪。
　　如附表編號二所為，係犯刑法第321條第2項、第1項第1款之
    侵入住宅竊盜未遂罪。
　　如附表編號三所為，係犯刑法第321條第1項第1款之侵入住
    宅竊盜罪。
　　如附表編號八、九所為，係犯刑法第321條第1項第3款之攜
    帶兇器竊盜罪。
　　如附表編號十所為，則係犯刑法第321條第1項第3款、第1款
    之攜帶兇器侵入住宅竊盜罪。
　㈣公訴意旨認被告如附表編號八、九所為，係犯刑法第320條第
    1項之竊盜罪；如附表編號十所為，僅係犯刑法第321條第1
    項第1款之侵入住宅竊盜罪，容有未洽，惟因上開部分基本
    事實同一，本院復於審理過程中當庭諭知前開罪名，已保障
    被告之防禦權，本院自得變更起訴法條，並予以審理。
  ㈤被告先後十次竊盜犯行，犯意各別，行為互殊，應予分論併
    罰。
三、被告構成累犯之加重事由：　　
    被告前因竊盜、妨害性自主等案件，經法院判刑確定後，合
    併定應執行有期徒刑10年7 月確定，入監執行於民國108 年
    11月12日縮短刑期執行完畢，有被告前案紀錄表可參，其受
    有期徒刑之執行完畢，5年以內故意再犯本件有期徒刑以上
    之各罪，符合刑法第47條第1項累犯所定之要件，且並無大
    法官釋字第775號解釋意旨所稱：如加重其刑導致其所受刑
    罰超過所應負擔罪責之罪刑不相當情形，因此被告所犯上開
    各罪，仍應依刑法第47條第1項規定加重其刑。
四、被告如附表編號二所示犯行，雖已著手竊盜行為之實施，惟
    未生取得財物之結果，其竊盜行為尚屬未遂，爰依刑法第25
    條第2項規定，減輕其刑。
五、被告於警方尚未查得附表編號九竊盜犯行前，主動向警員供
    出該次竊盜犯行（見警二卷第7頁），進而接受裁判，符合
    自首之要件，爰依刑法第62條前段規定減輕其刑。
六、撤銷原審判決附表編號二、六、七、八及應執行刑部分：
　㈠原審審理後，認為被告上開犯行事證明確，予以論罪科刑，
    固非無見，然查：
　⒈被告於本院審理中已經再以金錢賠償編號二、六、七、八被
    害人所受的損害，此等對被告有利的量刑因子，原審未及審
    酌，量刑即有瑕疵。
　⒉被告於編號七的犯罪所得內褲1件，於編號八的犯罪所得白色
    自行車1部，被告均已賠償還給被害人，此部分犯罪所得即
    無須宣告沒收、追徵，原審未及審酌，仍宣告沒收、追徵，
    亦有未洽。　　
　⒊被告提起上訴，主張原審量刑過重（含不應宣告沒收部分）
    ，為有理由，原審判決即屬無可維持，應由本院予以撤銷改
    判（註：原審就編號八所為的量刑，已經係宣告刑中的最低
    度刑，本院無從往下調整，僅能在被告所犯不得易科罰金犯
    行的應執行刑往下調整）。
　㈡爰審酌被告前已有竊盜之前案紀錄，仍不思警惕，再犯本案
    竊盜犯行，侵害他人財產法益，乃有不該，惟念被告到案後
    坦承犯罪，態度良好，兼衡其智識程度、家庭經濟狀況、所
    竊取之各財物客觀價值、行竊之方式等一切情狀，分別量處
    如附表編號二、六、七、八所示之刑，並就得易科罰金部分
    （編號二、六、七），諭知易科罰金之折算標準如主文所示
    。
　　被告於編號八犯行中，經扣案之油壓剪、剪刀各1支、螺絲
    起子工具1組，係被告所有可供犯罪使用之物品，應依刑法
    第38條第2項前段規定宣告沒收。
　㈢原審判決原為被告所犯附表各罪，就有期徒刑得易科罰金部
    分定應執行1年8月，不得易科罰金部分定應執行1年2月，因
    其部分組成罪名已經本院撤銷改判，該2組應執行刑均失所
    依據，應一併撤銷（本院改定應執行刑部分詳下述）。
七、駁回被告其他上訴部分：　　
　㈠原審審理後，認為被告其他犯行事證明確，乃適用上開實體
    法規，並審酌被告前已有竊盜之前案紀錄，仍不思警惕，再
    犯本案竊盜犯行，欠缺對於他人財產權及法律秩序之尊重，
    兼衡其智識程度、家庭經濟狀況、所竊取之各財物客觀價值
    、行竊之方式、犯後坦承犯行，態度尚佳，惟迄未與告訴人
    、被害人和解，賠償損害等一切情狀，分別量處如附表所示
    之刑，並就得易科罰金部分諭知折算標準。
  ㈡其次，原審也就沒收部分說明：
  ⒈如附表編號一「犯罪所得」欄所示之柑橘20顆及附表編號三
    、五「犯罪所得」欄所示物品，為被告各次竊盜所得物品，
    自應依刑法第38條之1第1項前段、第3項規定諭知沒收，於
    全部或一部不能沒收或不宜執行沒收時，追徵其價額。
　　至附表編號一「犯罪所得」欄所示之自行車1部及附表編號
    四、九、十「犯罪所得」欄所示物品，均已由被害人領回，
    爰不予諭知沒收或追徵。
  ⒉扣案之油壓剪、剪刀各1支、螺絲起子工具1組，係被告所有
    ，且於犯附表編號九、十所示竊盜犯行時隨身攜帶、可供作
    為兇器使用之物品；扣案之棉質手套係被告所有，供犯附表
    編號十所示竊盜犯行所用之物，業據被告供承在卷（見警二
    卷第6至7頁，原審卷第69至70、75頁），均應依刑法第38條
    第2項前段規定宣告沒收。
　㈢經核原審判決上開認事用法並無違誤，量刑亦屬妥適，並無
    違法不當之處。被告提起上訴，主張原審量刑過重云云，然
　　原審判決就被告量刑部分，已審酌刑法第57條規定之多款量
    刑事由，並未逾越法定刑度，亦無濫用裁量之情事，況且原
    審所量之刑均在法定最低宣告刑度往上酌加一些而已，並無
    過重之虞，被告提起上訴，主張原審量刑過重，並無理由，
    應予駁回。
八、定應執行刑部分：
　　本院就被告所犯附表各罪中宣告拘役、有期徒刑得易科罰金
    部分，有期徒刑不得易科罰金部分，爰定其應執行刑如主文
    所示，並就得易科罰金部分，諭知折算標準如主文所示。
據上論結，應依刑事訴訟法第368條，第369條第1項前段、第364
條、第299條第1項前段，判決如主文。
本案經檢察官黃淑妤提起公訴，檢察官林志峯到庭執行職務。
中　　華　　民　　國　　110 　年　　9 　　月　　8 　　日
                  刑事第五庭    審判長法　官  黃國永
                                      法　官  翁世容
                                      法　官  蔡川富
以上正本證明與原本無異。
不得上訴。
　　　　　　　　　　　　　　　　　　　書記官  黃心怡
中　　華　　民　　國　　110 　年　　9 　　月　　8 　　日

中華民國刑法第320條
意圖為自己或第三人不法之所有，而竊取他人之動產者，為竊盜
罪，處 5 年以下有期徒刑、拘役或 50 萬元以下罰金。
意圖為自己或第三人不法之利益，而竊佔他人之不動產者，依前
項之規定處斷。
前二項之未遂犯罰之。

中華民國刑法第321條
犯前條第 1 項、第 2 項之罪而有下列情形之一者，處 6 月以
上 5 年以下有期徒刑，得併科 50 萬元以下罰金：
一、侵入住宅或有人居住之建築物、船艦或隱匿其內而犯之。
二、毀越門窗、牆垣或其他安全設備而犯之。
三、攜帶兇器而犯之。
四、結夥三人以上而犯之。
五、乘火災、水災或其他災害之際而犯之。
六、在車站、港埠、航空站或其他供水、陸、空公眾運輸之舟、
    車、航空機內而犯之。
前項之未遂犯罰之。

附表
編號 犯罪事實 犯罪所得 證據資料 主文及沒收 一 於108年12月16日2時34分許，在丁○○位於臺南市○○區○○里○○00○0號住處前，即趁無人注意之際，以徒手摘取之方式，竊取丁○○所有之果樹上柑橘約20顆後，再徒手竊取丁○○所有、放置於該處之自行車1部，得手後，騎乘上開自行車離去現場。後乙○○將上開柑橘食用完畢，上開自行車則丟棄於麻豆轉運站(已由丁○○尋回)。嗣因丁○○發覺有異遂報警處理，經警調閱相關監視錄影畫面研析，始循線查獲上情。 自行車1部(已領回)、柑橘20顆 ⒈被告於警、偵訊、原審及本院中之自白(警二卷第64至66頁、偵二卷第34頁、聲羈卷第26至27頁、原審卷第36、63、74頁、本院卷第74、142、186頁)。 ⒉被害人丁○○於警詢中之證述(警一卷第33至37頁)。 ⒊現場照片11張(警一卷第39至49頁)。 ⒋嫌犯路線圖1張(警一卷第51頁)。 ⒌監視器畫面27張(警一卷第53至79頁)。　　 ⒍安業派出所109年12月15日警員職務報告1份(警一卷第81頁)。 原審判決： 乙○○犯竊盜罪，累犯，處有期徒刑參月，如易科罰金，以新臺幣壹仟元折算壹日。未扣案犯罪所得柑橘貳拾顆沒收，於全部或一部不能沒收或不宜執行沒收時，追徵其價額。     本院判決： 上訴駁回。 二 於109年2月10日0時25分許，前往癸○○位於臺南市○○區○○里○○00號住宅，見該處後門並未上鎖，即趁無人注意之際，打開該處後門侵入癸○○上址住宅內，徒手翻動屋內物品，惟認無值錢財物，遂罷手離去，而未能得逞。嗣因癸○○發覺有異，查看屋內監視錄畫面並報警處理，始循線查獲上情。 未遂 ⒈被害人癸○○於警詢及本院中之證述(警二卷第11至13頁、本院卷第143頁、聲羈卷第26至27頁、原審卷第36、63、74頁、本院卷第74、142、186頁)。 ⒉現場照片、監視器畫面各2張(警二卷第47至49頁)。　 ⒊被害人癸○○之郵局存摺封面及中國信託銀行ATM匯款明細影本1份(本院卷第177頁)。 原審判決： 乙○○犯侵入住宅竊盜未遂罪，累犯，處有期徒刑伍月，如易科罰金，以新臺幣壹仟元折算壹日。     本院判決： 原判決此部分撤銷。 乙○○犯侵入住宅竊盜未遂罪，累犯，處有期徒刑肆月，如易科罰金，以新臺幣壹仟元折算壹日。 三 於109年4月5日2時10分許，前往子○○位於臺南市○○區○○00○0號住宅，見該處側門並未上鎖，即趁無人注意之際，打開該處側門侵入子○○上址住宅內，徒手竊取子○○所有之茶葉5包(每包半斤重，價值共約新臺幣【下同】6,500元），得手後，即離去現場。嗣因子○○發覺有異遂報警處理，經警調閱相關監視錄影畫面研析，始循線查獲上情。 茶葉5包 ⒈被告於警、偵訊、原審及本院中之自白(警二卷第8至9頁、偵二卷第33頁、聲羈卷第26至27頁、偵二卷第98頁、原審卷第36、63、74頁、本院卷第74、142、186頁)。 ⒉被害人子○○於警詢、偵查及本院中之證述(警二卷第15至17頁、偵二卷第99頁、本院卷第143至144頁)。 ⒊現場照片、監視器畫面各3張(警二卷第51至53頁)。　 原審判決： 乙○○犯侵入住宅竊盜罪，累犯，處有期徒刑柒月。未扣案犯罪所得茶葉伍包沒收，於全部或一部不能沒收或不宜執行沒收時，追徵其價額。     本院判決： 上訴駁回。 四 於109年4月15日1時25分許，在戊○○位於臺南市○○區○○0000號住處前，見鈦瑞精密有限公司所有、由戊○○管領、使用之車牌號碼000-000號普通重型機車停放在該處，且鑰匙遺留在電門上，即趁無人注意之際，以機車鑰匙發動電門，徒手竊取上開機車1部，得手後，騎乘上開車輛離去現場，後將上開車輛棄置於臺南市南化區南化里臺20乙線7.5公里(南化高幹232右5電線桿旁)。嗣因戊○○發覺有異遂報警處理，經警於同日17時40分許，在上開處所尋獲本件失竊車輛，並通知戊○○領回，並由員警調閱相關監視錄影畫面研析，始循線查獲上情。 車牌號碼000-000號普通重型機車1部(已領回) ⒈被告於警、偵訊、原審及本院中之自白(警二卷第67至68頁、偵二卷第34頁、聲羈卷第26至27頁、原審卷第36、63、74頁、本院卷第74、142、186頁)。 ⒉被害人戊○○於警詢中之證述(警一卷第95至96頁)。 ⒊案發地與監視器路口相關位置平面圖(警一卷第91頁)。 ⒋現場照片2張及監視器畫面9張(警一卷第97、103至105頁)。 ⒌臺南市政府警察局車輛協尋電腦輸入單(警一卷第107頁)。 ⒍失車案件基本資料詳細畫面報表(警一卷第109頁)。 ⒎車輛詳細資料報表(警一卷第111頁)。　 原審判決： 乙○○犯竊盜罪，累犯，處有期徒刑肆月，如易科罰金，以新臺幣壹仟元折算壹日。     本院判決： 上訴駁回。 五 於109年10月28日21時50分許，在辛○○位於臺南市○○區○○里○○路00號住處前，見辛○○所有之黑色捷安特牌自行車放在該處，即趁無人注意之際，徒手竊取上開自行車1部(價值約2,000元)，得手後，騎乘上開自行車離去現場。嗣因辛○○發覺有異而報警處理，經警調閱相關監視錄影畫面研析，始循線查獲上情。 黑色捷安特自行車1部 ⒈被告於警、偵訊、原審及本院中之自白(警二卷第68至70頁、偵二卷第34頁、聲羈卷第26至27頁、原審卷第36、63、74頁、本院卷第74、142、186頁)。 ⒉被害人辛○○於警詢中之證述(警一卷第113至115頁)。 ⒊現場照片2張(警一卷第117頁)。 ⒋監視器畫面26張(警一卷第119至143頁)。 ⒌和欣客運購票資料(警一卷第145頁)。　 原審判決： 乙○○犯竊盜罪，累犯，處有期徒刑參月，如易科罰金，以新臺幣壹仟元折算壹日。未扣案犯罪所得黑色捷安特自行車壹部沒收，於全部或一部不能沒收或不宜執行沒收時，追徵其價額。     本院判決： 上訴駁回。 六 於109年11月6日1時3分許，在丙○○位於臺南市○○區○○○路00號住處前，見丙○○所有之捷安特牌自行車放在該處，即趁無人注意之際，徒手竊取上開自行車1部(價值約3,000元)，得手後，騎乘上開自行車前往同區麻豆口76號前行竊(詳如下述)後逃離。嗣因丙○○發覺有異而報警處理，經警於同日8時45分許，在上開麻豆口76號前尋獲本件失竊自行車，並通知丙○○領回，並由員警採集自行車前方置物籃內之飲料瓶口跡證比對，始循線查獲上情。 自行車1部(已領回) ⒈被告於警、偵訊、原審及本院中之自白(警二卷第71至72頁、偵二卷第34至35頁、聲羈卷第26至27頁、原審卷第36、63、74頁、本院卷第74、142、186頁)。 ⒉被害人丙○○於警詢及本院中之證述(警一卷第167至170頁、本院卷第143頁)。 ⒊臺南市政府警察局麻豆分局扣押筆錄、扣押物品目錄表、贓物認領保管單(警一卷第171至179頁)。 ⒋監視器畫面7張、查獲照片7張(警一卷第181至189、209至211頁)。 ⒌臺南市政府警察局鑑定書(警一卷第191至192頁)。 ⒍本院110年8月9日和解筆錄(原告：丙○○、庚○○；被告：乙○○)(本院卷第163頁)。　　 原審判決： 乙○○犯竊盜罪，累犯，處有期徒刑參月，如易科罰金，以新臺幣壹仟元折算壹日。     本院判決： 原判決此部分撤銷。 乙○○犯竊盜罪，累犯，處拘役伍拾捌日，如易科罰金，以新臺幣壹仟元折算壹日。 七 於109年11月6日2時33分許，騎乘上開丙○○所有之自行車前往甲○○位於臺南市○○區○○里○○○00號之1住處前，見甲○○所有之內褲1件晾掛於該處曬衣架上，即趁無人注意之際，徒手竊取上開內褲1件(價值約150元)，得手後，即為甲○○等人發現並外出查看，乙○○見狀即棄車逃逸無蹤。嗣因丙○○報案其自行車失竊，經警於同日8時45分許，在甲○○住處前尋獲失竊自行車，始循線查獲。 內褲1件 ⒈被告於警、偵訊、原審及本院中之自白(警二卷第72至73頁、偵二卷第35頁、聲羈卷第26至27頁、原審卷第36、63、74頁、本院卷第74、142、186頁)。 ⒉被害人甲○○於警詢及本院中之證述(警一卷第193至195、207至208頁、本院卷第144頁)。 ⒊被害人甲○○之指認犯罪嫌疑人紀錄表及指認照片(警一卷第197至205頁)。 ⒋監視器畫面8張(警一卷第213至219頁)。 ⒌檢察官110年3月19日勘驗筆錄(偵一卷第37頁)。 ⒍被害人甲○○之郵局存摺封面及中國信託ATM匯款明細影本1份(本院卷第179頁)。 原審判決： 乙○○犯竊盜罪，累犯，處有期徒刑參月，如易科罰金，以新臺幣壹仟元折算壹日。未扣案犯罪所得內褲壹件沒收，於全部或一部不能沒收或不宜執行沒收時，追徵其價額。     本院判決： 原判決此部分撤銷。 乙○○犯竊盜罪，累犯，處拘役伍拾捌日，如易科罰金，以新臺幣壹仟元折算壹日。 八 於110年2月26日23時9分許，在庚○○之母位於臺南市○○區○○里○○000號之6住處騎樓內，見庚○○所有之白色自行車放在該處，即趁無人注意之際，徒手竊取上開自行車1部(價值約3,000元)，並於行竊時攜帶客觀上足對人之生命、身體、安全構成威脅，可供兇器使用之油壓剪、剪刀各1支、螺絲起子1組等物，得手後，騎乘上開自行車離去現場。嗣因庚○○發覺有異而報警處理，經警調閱相關監視錄影畫面研析，始循線查獲上情。 白色自行車1部 ⒈被告於警、偵訊、原審及本院中之自白(警二卷第73至75頁、聲羈卷第26至27頁、偵二卷第99頁、原審卷第36、63、74頁、本院卷第74、142、186頁)。 ⒉被害人庚○○於警詢及本院中之證述(警一卷第221至222頁、本院卷第143頁)。 ⒊臺南市政府警察局麻豆分局扣押筆錄、扣押物品目錄表、扣押物品收據(警一卷第223至229頁)。 ⒋現場照片2張、監視器畫面5張(警一卷第231至237頁)。 ⒌麻豆分局麻豆派出所110年2月28日警員職務報告1份(警一卷第239頁)。 ⒍臉書社團「麻豆人大集合」之社團貼文截圖(警一卷第241頁)。 ⒎臺南市政府警察局佳里分局搜索扣押筆錄、扣押物品目錄表、扣押物品收據（警二卷第29至35頁）。 ⒏本院110年8月9日和解筆錄(原告：丙○○、庚○○；被告：乙○○)(本院卷第163頁)。 原審判決： 乙○○犯攜帶兇器竊盜罪，累犯，處有期徒刑柒月。扣案之油壓剪壹支、剪刀壹支、螺絲起子工具壹組均沒收；未扣案犯罪所得白色自行車壹部沒收，於全部或一部不能沒收或不宜執行沒收時，追徵其價額。     本院判決： 原判決此部分撤銷。 乙○○犯攜帶兇器竊盜罪，累犯，處有期徒刑柒月。扣案之油壓剪壹支、剪刀壹支、螺絲起子工具壹組均沒收。 九 於110年2月27日1時25分許，前往己○○位於臺南市○○區○○00號之1住處前，見己○○所有之內褲7件晾掛於該處曬衣架上，即趁無人注意之際，徒手竊取上開內褲7件(價值約1,000元)，並於行竊時攜帶客觀上足對人之生命、身體、安全構成威脅，可供兇器使用之油壓剪、剪刀各1支、螺絲起子1組等物，得手後，即離去現場。嗣經警於110年2月28日5時5分許，在臺南市○○區000○00號前查獲乙○○，扣得乙○○所竊取上開內褲(已發還己○○)，經乙○○自首坦承上開內褲為其竊得，始循線查獲。 內褲7件(已發還) ⒈被告於警、偵訊、原審及本院中之自白(警二卷第7至8頁、偵二卷第33至34頁、聲羈卷第26至27頁、原審卷第36、63、74頁、本院卷第74、142、186頁)。 ⒉被害人己○○於警詢中之證述(警二卷第19至21頁)。 ⒊臺南市政府警察局麻豆分局扣押筆錄、扣押物品目錄表、扣押物品收據(警二卷第29至35頁)。 ⒋贓物認領保管單(警二卷第37頁)。　 ⒌現場照片2張、監視器畫面2張、查獲現場及扣案物品照片6張(警二卷第41至46頁)。 原審判決： 乙○○犯攜帶兇器竊盜罪，累犯，處有期徒刑陸月，如易科罰金，以新臺幣壹仟元折算壹日。扣案之油壓剪壹支、剪刀壹支、螺絲起子工具壹組均沒收。     本院判決： 上訴駁回。 十 於110年2月27日1時30分許，在壬○○之母陳碧位於臺南市○○區○○里○○000號住宅前，見該處前庭鐵門開啟，陳碧所有、現由壬○○所管領之車牌號碼000-000號普通重型機車停放在該處庭院內，且鑰匙遺留在電門上，即趁無人注意之際，侵入陳碧住宅庭院內，徒手竊取機車置物箱內壬○○所有現金600元後，以機車鑰匙發動電門，徒手竊取上開機車1部(價值約20,000元)，並於行竊時攜帶客觀上足對人之生命、身體、安全構成威脅，可供兇器使用之油壓剪、剪刀各1支、螺絲起子1組等物，得手後，騎乘上開車輛離去現場。嗣經警於110年2月28日5時5分許，在臺南市○○區000○00號前查獲乙○○，並扣得乙○○所竊取上開現金600元及機車1部等物(已發還壬○○)，以及乙○○做案用之棉質手套1雙，始循線查獲。 現金600元、車牌號碼000-000號普通重型機車1部(已領回) ⒈被告於警、偵訊、原審及本院中之自白(警二卷第6至8頁、偵二卷第34頁、聲羈卷第26至27頁、原審卷第36、63、74頁、本院卷第74、142、186頁)。 ⒉被害人壬○○於警詢中之證述(警二卷第23至27頁)。 ⒊臺南市政府警察局麻豆分局扣押筆錄、扣押物品目錄表、扣押物品收據(警二卷第29至35頁)。 ⒋贓物認領保管單(警二卷第39頁)。　 ⒌現場照片2張、監視器畫面2張、查獲現場及扣案物品照片6張(警二卷第41至46頁)。 ⒍臺南市政府警察局佳里分局後營派出所受(處)理案件證明單(警二卷第55至57頁)。 ⒎車牌號碼000-000號普通重型機車之車輛詳細資料報表(警二卷第93頁)。　 原審判決： 乙○○犯攜帶兇器侵入住宅竊盜罪，累犯，處有期徒刑捌月。扣案之油壓剪壹支、剪刀壹支、螺絲起子工具壹組、棉質手套壹雙均沒收。     本院判決： 上訴駁回。